# FRANCISCO JAVIER GUERRA GARROTE

in https://www.linkedin.com/in/javguerra

### **EXPERIENCIA PROFESIONAL**

2023-2024, Coordinador Contenidos Académicos, F. GoodJob

Diseño de itinerarios formativos. Actualización y mejora de contenidos académicos. Evaluación, tutorías y mentorización de alumnos con discapacidad.

2023-2024, Formador TIC, programación, Fundación GoodJob

Sistemas, Internet, Linux, BBDD, Docker Infraestructuras y Cloud, Ciberseguridad, Analítica de datos, Python, Desarrollo web, Inteligencia Artificial, Accesibilidad digital, otros.

2023, Formador TIC, Cloud, Fundación GoodJob, CAM.

Formación on-line del servicio de empleo de la Comunidad Autónoma de Madrid para personas desempleadas de larga duración y en riesgo de exclusión.

2021-hoy, **Director de proyecto** pro-bono, Conectiva.Lat.

«Tarjetas de emergencia» Implantación de recursos documentales y tecnológicos para personas con Enfermedades Raras. España-LATAM.

2014-2019, Administrador de recursos TIC, FEDER.

Planificación, gestión de proyectos, gestión de proveedores, implantación y administración de servidores, herramientas y servicios, desarrollo web, seguridad, incidencias. +50 users.

2013-2019, Administrador de recursos TIC pro-bono, ALIBER.

Creación y establecimiento del servicio e idénticas responsabilidades que en FEDER, coordinando recursos con LATAM

2006-2007, Profesor «Aux. Diseño Gráfico», ACL, SEXPE.

Formación del servicio de extremeño de empleo.

2003-2004, **Diseñador Gráfico**, Imprenta A3 Artes Gráficas.

2002, Formador, cursos sobre Diseño Gráfico, Infoi.

2001, **Director Dpto. Informática**, Publibingo Publicidad, SL.

Desarrollo de software y distribución digital de contenidos.

2001, **Jefe compras y mantenimiento**, *Publibingo Public. SL.* 

2000-2001, Editor de vídeo, Publibingo Publicidad, SL.

1999-2000, Diseñador gráfico, Publibingo Publicidad, SL.



# Resumen profesional

Desarrollador Full Stack en JavaScript MERN, Java+Spring.

Apasionado por la tecnología y la educación digital, con experiencia en liderazgo de proyectos tecnológicos y formación TIC, en la creación e implementación de itinerarios de formación y en administración de soluciones tecnológicas para empresas.

## **Aptitudes**

Creatividad • iniciativa • liderazgo comunicación escrita • compromiso integridad • compañerismo planificación y organización

#### **Conocimientos**

**Sistemas**: Linux • Cloud • Docker API REST • Firebase • nextCloud

Ciberseguridad: BlueTeam • GRC

BBDD: MySQL • MongoDB

**Programación**: Java • JavaScript TS • PHP • Python • testing Java

**Desarrollo web:** HTML • CSS accesibility • responsive design Sass • Bootstrap • Tailwind Node.JS+Express • Git

**Frameworks**: Spring Boot React • Laravel • Astro

**CMS**: Moodle • Drupal • Joomla Wordpress • LimeWire

**Diseño gráfico**: vectorial y digital CAD • video • plotters de corte

**Usuario**: AI prompter • redes

### 1998, **Director** «**Cooperantes por Internet**», *FUNDECYT*.

Proyecto piloto: tele-educación por Internet entre Badajoz y Mar del Plata, Argentina. Publicado en la revista «Campo Abierto» de la Uex. Con la Fundación para la ciencia y la tecnología de Extremadura.

## 1997, Director «Taller Artístico por Ordenador», MEIAC.

Proyecto piloto: Uso de las TIC en el proceso artístico y creativo en el Museo Extremeño e Iberoamericano de Arte Contemporáneo de Badajoz

1992-1995, **Formador** «**Informática básica**», *U.P.B. pedanías*.

1992-1994, 5 Cursos «Intro. Informática», Centro Penit. BA.

1990-1992, **2 Cursos** «**Informática**» P. ESBACERE, Cruz Roja.

## **FORMACIÓN**

2024, **Técnico superior en «Desarrollo de Aplicaciones Web»**, *IES. Castelar*, *Badajoz*. Nota final proyecto: 9. Media DAW: 8,5

Proyecto final: Desarrollo de una aplicación web con Java y Spring Boot sobre gestión de una cartelera de cine.

2024, **«Ciberseguridad»**, *Incibe*, *The Bridge*. Blue Team.

Proyecto final, en preparación, sobre Gobernanza, riesgo y cumplimiento orientado a la securización en programación.

2024, «Testing en Java y Spring», Fundación Adecco.

Proyecto final: Desarrollo de una aplicación web de gestión de favoritos orientado a los recursos TIC. Incluye tests unitarios, de integración y de aceptación con herramientas como JUnit, Mockito, Selenium, Jacoco, GitHub Actions y Sonar Qube.

2023, «Java y Spring Boot», Fundación Adecco.

2022, «**Full Stack Web Developer con el stack MERN**» *Indra, The Bridge, F. Universia.* 

Proyecto final: Desarrollo de una API y el frontend de una tienda sobre ordenadores personales de los 80 y 90 realizado con JavaScript, Node.JS, Express, MongoDB y React.

2006, Certificado «Formador de formadores»

### **OTROS**

1999, Finalista de la competición de planes de negocio 50k, de la fundación Creara, con un proyecto de etiquetado de productos vía infrarrojos (antecesor de los códigos QR).

1997, Elaboración del programa interactivo «Badajoz Tu Ciudad», con la participación del Cronista Oficial de Badajoz.

## Disponibilidad

- Incorporación inmediata
- Teletrabajo
- 24/7

### Méritos y publicaciones

Fundador de varias ONG de salud.

Autor de publicaciones, artículos y proyectos de retro-informática y tele-educación.

Participa activamente en la comunidad de usuarios del ordenador Sinclair QL y retro-informática.

#### **Idiomas**

Inglés: lectura y escritura técnica Portugués: lectura, compren. oral

### Referencia laboral

**Dña. Gloria Pino Ramírez** gloria.pinoramirez@gmail.com +34 722 643 492

#### Enlaces de interés



#### LinkedIn:

https://www.linkedin.com/in/javguerra

#### Sit Hub:

https://github.com/JavGuerra

# Blog y portfolio:

https://javguerra.github.io